

*--------------------------------------------------------------
* Declaracao fonte DC (source signal)
*--------------------------------------------------------------
Vvdd1 vdd1 gnd supply
Vvdd2 vdd2 gnd supply
Vvdd3 vdd3 gnd supply


	*-----Fontes para simulacao da colisao dos ions----*
Va a gnd 0.7
Vb b gnd 0.7
	*--------------------------------------------------*

*--------------------------------------------------------------
* Declaracao fontes PWL (gate signals)
*--------------------------------------------------------------
*Periodo de 4 ns
*Va a gnd PWL (0ns 0.7 4ns 0.7 4.01ns 0 8ns 0 8.01ns 0.7 10ns 0.7 10.01ns 0 14ns 0 14.01ns 0.7 18ns 0.7)
*Vb b gnd PWL (0ns 0.7 2ns 0.7 2.01ns 0 6ns 0 6.01ns 0.7 12ns 0.7 12.01ns 0 16ns 0 16.01ns 0.7 18ns 0.7)


*Va a gnd PWL (0ns 0 4ns 0 4.01ns 0.7 8ns 0.7)
*Vb b gnd PWL (0ns 0 2ns 0 2.01ns 0.7 4ns 0.7 4.01ns 0 6ns 0 6.01ns 0.7 8ns 0.7)
